臺灣高等法院臺中分院刑事裁定　　　　 96年度交抗字第500號
抗　告　人
即受處分人　甲○○
上列抗告人因違反道路交通管理處罰條例案件，不服臺灣彰化地
方法院中華民國96年4月18日裁定（96年度交聲字第291、294號
），提起抗告，本院裁定如下：
    主  文
抗告駁回。
    理  由
一、抗告意旨略以：抗告人戶籍地雖設在彰化縣和美鎮○○路16
    9號，但實際居所地係在高雄縣，是抗告人並未收受本件裁
    決書；又居住在戶籍地的父親亦未通知抗告人前去郵局領取
    裁決書，更未曾知會此事，抗告人此次聲明異議才會逾期云
    云。
二、按受處分人不服道路交通管理處罰條例第8條主管機關所為
    之處罰，得於接到裁決書之翌日起20日內，向管轄地方法院
    聲明異議，道路交通管理處罰條例第87條第1項定有明文。
    又依道路交通管理處罰條例第87條規定向管轄法院聲明異議
    之期間，自裁決送達之翌日起算，並得依法扣除在途期間；
    而交通法庭認聲明異議不合法律上之程式，且無從補正者，
    應以裁定駁回之，道路交通案件處理辦法第12條、第18條前
    段亦分別定有明文。以上為交通異議事件之程序規定，為聲
    明異議之合法要件，受處分人之聲明異議自須合於此項程序
    規定，法院始得受理為實體之審查。次按處理違反道路交通
    管理事件，有關文書送達之程序，依行政程序法之規定，違
    反道路交通管理事件統一裁罰基準及處理細則第5條定有明
    文。又送達，於應受送達人之住居所、事務所或營業所為之
    ；於應送達處所不獲會晤應受送達人時，得將文書付與有辨
    別事理能力之同居人、受僱人或應送達處所之接收郵件人員
    ；應受送達人或其同居人、受僱人、接收郵件人員無正當理
    由拒絕收領文書時，得將文書留置於應送達處所，以為送達
    ；送達，不能依前2條規定為之者，得將文書寄存送達地之
    地方自治或警察機關，並作送達通知書2份，1份黏貼於應受
    送達人住居所、事務所、營業所或其就業處所門首，另1份
    交由鄰居轉交或置於該送達處所信箱或其他適當位置，以為
    送達。前項情形，由郵政機關為送達者，得將文書寄存於送
    達地之郵政機關，行政程序法第72條第1項前段、第73條第1
    項、第3項、第74條第1項、第2項分別有所規定。
三、經查：本件抗告人甲○○因駕駛Z7-379號營業一般小客車於
    95年4月12日8時35分在軍校路郵局前有「執業登記證，未依
    規定安置車內指定之插座」、「駕車行經有燈光號誌管制之
    交岔路口闖紅燈」之違規，經交通部公路總局臺中區監理所
    彰化監理站於95年6月27日、同年6月28日以彰監四字第裁64
    -B00000000號、64-B00000000號裁決書分別裁處抗告人罰鍰
    新臺幣1,500元及5,400元，上開裁決書並經原處分機關以郵
    寄之方式向抗告人位於彰化縣和美鎮○○路169號之戶籍地
    址為送達，因未獲會晤應送達人即抗告人，亦無得受領文書
    之同居人、受雇人或應受送達處所接收郵件人員，乃於95年
    7月3日、同年7月4日將該等裁決書依法寄存於送達地之郵政
    機關「和美郵局」，並作成送達通知書2份，1份黏貼於應受
    送達人住居所、事務所、營業所或其就業處所門首，1份置
    於該受送達處所信箱或其他適當位置，以寄存送達方式送達
    予抗告人等情，有前開裁決書影本2紙及原處分機關送達證
    書影本2紙在卷可考；且經原審查詢抗告人之戶籍地址亦確
    實如前，有抗告人之個人基本資料查詢結果附卷可按。從而
    上開裁決書依據行政程序法第74條之規定，已分別於95年7
    月3日、同年7月4日發生送達效力，抗告人遲誤異議期間，
    遲至96年4月9日始具狀聲明異議，顯已逾20日之法定異議期
    間，其異議不合法律上之程式，且無從補正，揆諸前揭說明
    ，自應將抗告人之聲明異議於程序上駁回。是原審以抗告人
    逾期聲明異議，而駁回其異議，於法並無違誤。抗告意旨仍
    執前詞指摘原裁定不當，為無理由，應予駁回。
四、據上論結，應依道路交通案件處理辦法第26條，刑事訴訟法
    第412條，裁定如主文。
中　　華　　民　　國　　96　　年　　7 　　月　　5 　　日
            刑事第九庭    審判長法　官  陳  筱  珮
                                法　官  趙  春  碧
                                法　官  余  仕  明
上列正本證明與原本無異。
不得再抗告。
                                書記官　林  玉  惠
中　　華　　民　　國　　96　　年　　7 　　月　　6　　 日
